臺灣臺中地方法院刑事判決　　　　　　　　　　　　九十一年度易字第二七八八號
　　公　訴　人　臺灣臺中地方法院檢察署檢察官
　　被　　　告　丙○○
　　　　　　　　己○○
右列被告因竊盜案件，經檢察官提起公訴（九十一年度偵字第一五五九九號），本院
判決如左：
    主  文
丙○○、己○○共同連續攜帶兇器竊盜，各處有期徒刑壹年。均緩刑參年。扣案老虎
鉗壹支、螺絲起子貳支均沒收。
    事  實
一、丙○○與己○○共同基於意圖為自己不法所有之概括犯意聯絡，自民國九十一年
    八月七日凌晨二時起，由丙○○駕駛車牌號碼Ｍ八─六０七五號自用小客車，搭
    載己○○，沿臺中縣太平市○○○街行駛，先後以丙○○把風，己○○持其所有
    客觀上可供兇器使用之老虎鉗一支、螺絲起子二支，損壞如附表所示乙○○等人
    所有停放路旁之自用小客車車窗，足以生損害於乙○○等人，進而竊取車內之財
    物（犯罪時間、地點、被害人、所竊財物，均詳如附表所示），得手後據為己有
    。嗣值勤警員簡益祥執行巡邏勤務，於同日三時許，行經臺中縣太平市○○路九
    十四號前，察覺停於路旁之車牌號碼五Ｑ─五０四六號自用小客車車門呈現開啟
    狀態，且車窗已遭破壞，適逢丙○○、己○○共同駕駛之車牌號碼Ｍ八─六０七
    五號自用小客車，於現場剛起步右轉往新平路一段三十二巷行駛並停於該巷內，
    警員命其等下車受檢，詎丙○○、己○○拒檢，並加速逃逸，後因車速過快，失
    控打滑撞及臺中縣太平市○○路○段與東平路口之新平加油站加油管線、水泥柱
    及圍牆後，始為警逮捕到案，並當場扣得己○○所有老虎鉗一支及螺絲起子二支
    。
二、案經臺中縣警察局霧峰分局報請臺灣臺中地方法院檢察署檢察官偵查起訴。
    理  由
一、訊據被告丙○○、己○○對於右開犯罪事實均坦承不諱，核與被害人乙○○、丁○○、戊○○、甲○○及林恆偉於警詢及本院審理期間指訴情節相符，有各該詢
    問筆錄在卷可按。復有贓物認領收據、照片、現場圖、車籍作業系統資料─查詢
    認可資料等件附卷可稽，並有扣案老虎鉗一支、螺絲起子二支可資佐證。足見被
    告二人自白確與事實相符，本件事證業臻明確，被告等人犯行均堪認定。
二、按刑法第三百二十一條第一項第三款之攜帶兇器竊盜罪，係以行為人攜帶兇器竊
    盜為其加重條件，此所謂兇器，其種類並無限制，凡客觀上足對人之生命、身體
    、安全構成威脅，具有危險性之兇器均屬之，且祇須行竊時攜帶此種具有危險性
    之兇器為已足，並不以攜帶之初有行兇之意圖為必要，老虎鉗、螺絲起子為足以
    殺傷人生命、身體之器械，顯為具有危險性之兇器，最高法院著有七十九年度台
    上字第五二五三號判例足資參照。是核被告二人上開所為，均係犯刑法第三百二
    十一條第一項第三款攜帶兇器加重竊盜既遂罪，及同條第二項、第一項第三款攜
    帶兇器加重竊盜未遂罪。其等彼此間有犯意聯絡及行為分擔，為共同正犯。至被
    告二人先後多次攜帶兇器加重竊盜既、未遂間，均時間緊接，手段相同，所犯構
    成要件復相同，顯均係基於概括犯意反覆為之，均為連續犯，均依刑法第五十六
    條規定論以一連續攜帶兇器加重竊盜既遂罪，並均依法加重其刑。公訴人雖認被
    告二人另涉犯刑法第三百五十四條毀損罪，惟依同法第三百五十七條規定屬告訴
  乃論之罪，茲被害人乙○○、戊○○、甲○○及林恆偉於本院審理時，當庭表示
    已與被告二人和解，均願撤回此部分告訴（至被害人丁○○於警詢時即表示不提
    出毀損告訴），是此部分本應為不受理判決之諭知，惟與已成罪部分具有牽連犯
    之裁判上一罪關係，基於審判不可分原則，本院不另為上開諭知，附此敘明。爰
    審酌被告二人年輕力盛，身強體壯，竟不思循正當管道賺錢維生，反起意伺機行
    竊，毀損他人車輛，下手行竊圖利，案發當日連續破壞五輛自用小客車之車窗，
    竊取其中四輛車輛內財物得手，幸為巡邏警員即時追回財物，且截至本院言詞辯
    論終結前，業已賠償被害人乙○○等人全部損失，被害人乙○○等人因此撤回毀
    損部分告訴，被告二人犯後均坦承犯行，及其等前均無不良素行，有臺灣臺中地
    方法院檢察署刑案資料查註紀錄表及臺灣高等法院被告全國前案紀錄表各一紙在
    卷可稽等一切情狀，均量處如主文所示之刑。末查，被告前均未曾受有期徒刑以
    上刑之宣告，有前開紀錄表可明，其等均係初犯，犯後直承犯行無誤，復已與被
    害人等人達成和解，賠償其等損失，被害人原所遭竊財物均遭尋回，其等損失不
    致擴大，至被告行竊後，尚未利用或變賣竊得財物即遭查獲，並未獲利，其等經
    此偵審教訓，當益知戒慎而無再犯之虞，本院認前之宣告刑，以均暫不執行為適
    當，爰均併予宣告緩刑三年，以勵自新。至扣案老虎鉗一支及螺絲起子二支，乃
    被告二人竊盜所用之物，且為被告己○○所有，業據被告己○○於本院審理時供
    明在卷，均依刑法第三十八條第一項第二款規定宣告沒收。
據上論斷，應依刑事訴訟法第二百九十九條第一項前段，刑法第二十八條、第五十六
條、第三百二十一條第一項第三款、第七十四條第一款、第三十八條第一項第二款，
判決如主文。
中      華      民      國      九十一    年        十二    月    十    日
                                        法  官    賴  妙  雲
右正本證明與原本無異。
如不服本判決，應於送達後十日內向本院提出上訴狀 （須附繕本） ，上訴於台灣高等
法院台中分院。
                                        書記官
中      華      民      國      九十一    年        十二    月    十    日
附錄論罪科刑法條
刑法第三百二十一條第一項第三款
第  321 條  犯竊盜罪而有左列情形之一者，處六月以上、五年以下有期徒刑：
            一  於夜間侵入住宅或有人居住之建築物、船艦或隱匿其內而犯之者。
            二  毀越門扇、牆垣或其他安全設備而犯之者。
            三  攜帶兇器而犯之者。
            四  結夥三人以上而犯之者。
            五  乘火災、水災或其他災害之際而犯之者。
            六  在車站或埠頭而犯之者。
            前項之未遂犯罰之。
附表：
┌─┬──────┬───────┬────┬───┬─────────┐
│編│  犯罪時間  │  犯罪地點    │犯罪方法│被害人│  行竊財物        │
│號│            │              │        │      │（單位：新台幣）  │
├─┼──────┼───────┼────┼───┼─────────┤
│一│九十一年八月│臺中縣太平市中│打破車窗│乙○○│車牌號碼Ｂ六─四八│
│  │七日凌晨二時│平九街一五五號│（毀損撤│      │四二號自用小客車內│
│  │許          │前            │回告訴）│      │國際牌ＣＤ音響主機│
│  │            │              │        │      │一台、換片盒一個、│
│  │            │              │        │      │廣角鏡一個、工具組│
│  │            │        │        │      │一組（價值二萬二千│
│  │            │              │        │      │五百元）          │
├─┼──────┼───────┼────┼───┼─────────┤
│二│同        右│臺中縣太平市中│打破車窗│丁○○│打破車牌號碼ＮＴ─│
│  │            │平九街一０九號│（毀損未│      │四六三三號自用小客│
│  │            │前            │        │      │車左前玻璃，欲下手│
│  │            │              │        │      │行竊未遂          │
├─┼──────┼───────┼────┼───┼─────────┤
│三│同        右│臺中縣太平市中│打破車窗│戊○○│車牌號碼ＨＸ─七八│
│  │            │平九街一０九號│（毀損撤│      │一六號自用小客車內│
│  │            │前            │回告訴）│      │中央扶手一個（價值│
│  │            │              │        │      │一千五百元）      │
├─┼──────┼───────┼────┼───┼─────────┤
│四│同        右│臺中縣太平市建│打破車窗│甲○○│車牌號碼ＡＲ─二九│
│  │            │成街一五一巷五│（毀損撤│      │七八號自用小客車內│
│  │            │弄五號        │回告訴）│      │ＣＤ音響一台      │
├─┼──────┼───────┼────┼───┼─────────┤
│五│同        右│臺中縣太平市中│打破車窗│林恆偉│車牌號碼五Ｑ─五０│
│  │            │平路九四號前  │（毀損撤│      │四六號自用小客車內│
│  │            │              │回告訴）│      │ＪＶＣ牌ＣＤ音響主│
│  │            │              │        │      │機一台、公事包一個│
│  │            │              │        │      │、ＣＤ片十一片、測│
│  │            │              │        │      │速器一組（價值二萬│
│  │            │              │        │      │五千元）          │
└─┴──────┴───────┴────┴───┴─────────┘
